【裁判字號】    89,易,1765
【裁判日期】    890619
【裁判案由】    妨害名譽
【裁判全文】
臺灣板橋地方法院刑事判決                        八十九年度易字第一七六五號
    公  訴  人  臺灣板橋地方法院檢察署檢察官
    被      告  丙○○
右列被告因妨害名譽案件，經檢察官提起公訴（八十九年度偵字第三四九八號），本
院判決如左：
    主      文
丙○○意圖散佈於眾，而指摘足以毀損他人名譽之事，處拘役貳拾日，如易科罰金以
參佰元折算壹日；緩刑貳年。
    事      實
一、丙○○係甲○○○○股份有限公司（下稱全宏鑫公司）所興建位於臺北縣中和市
    之「花園廣場」預售屋承購戶，民國八十八年九月二十一日大地震後，因其所購
    房屋發生牆壁、樑柱龜裂，地下室連續壁滲水等情形，遂與全宏鑫公司協調，惟
    雙方未獲結論。丙○○因此心生不滿，明知道路為公眾出入場所，竟意圖散布於
    眾，於小貨車上張貼書有「甲○○○○鴨霸、中和市花園廣場地震後屋傾倒、家
    破人亡」、「甲○○○○中和市花園廣場財大勢大、漠視勞工權利、可憐無辜的
    市民訴求無門」等文字之海報，而於八十九年一月二十八日上午九時許至下午三
    時許，僱請不知名之司機駕駛該小貨車，繞行臺北縣板橋市區○路臺北縣立體育
    場及同市○○路臺北縣政府附近道路，且沿路斷斷續續以廣播器材擴音，傳述與
    上述內容有關之言語，以此方式指摘前開足以毀損全宏鑫公司名譽之事。
二、案經全宏鑫公司訴請臺灣板橋地方法院檢察署檢察官偵查起訴。
    理      由
一、訊據被告丙○○對其於右揭時地指摘告訴人全宏鑫公司之事實坦承不諱，惟辯稱
    ：車上海報所書均屬事實，當天的目的是要前往臺北縣政府陳情，希望政府能出
    面幫伊解決房屋受損的問題，伊並無犯罪之意思云云。經查：被告於右揭時地指
    摘足以毀損全宏鑫公司名譽之事實，業據被告丙○○於偵查及審判中坦承不諱，
    核與告訴人全宏鑫公司代表人乙○○及代理人金蘭芳律師指述情節相符，並有告
    訴人提出照片四幀及被告自提照片三幀附卷足資佐證。而所謂「鴨霸」，係指摘
    他人性情偏激、處事蠻橫，「財大勢大」係謂人倚恃財富勢力欺侮他人，「漠視
    勞工權利」則指人行事枉顧有關勞工的一切法令，依一般社會通念，上述字眼均
    具有負面意義，其足以毀損他人之名譽並為普通一般人所明知；況道路為公眾出
    入場所，則被告所指摘之內容當為多數不特定人所聽聞，其主觀上顯具有散布於
    眾之意圖。又全宏鑫公司所建之中和市花園廣場之預售屋並無傾倒，亦無因此致
    人家破人亡之情事，復據被告於本院審理時自承在卷（見本院八十九年六月五日
    審判筆錄），則被告辯稱：伊並無毀謗告訴人之意思、車上海報均屬事實云云，
    核屬事後卸飾之詞，尚無可採。綜上，被告確有為前開誹謗罪之犯行堪以認定，
    應依法論科。
二、被告丙○○意圖散佈於眾，張貼上述足以毀損全宏鑫公司名譽之海報於小貨車上
    ，再僱請不知名司機駕駛該小貨車行經臺北縣板橋市區○路、府中路一帶道路公
    眾場所，核其所為，係犯刑法第三百十條第一項之誹謗罪。爰審酌被告犯罪之動
    機乃欲促使政府協助解決其所購預售屋於地震後發生龜裂之問題、其目的在向政
    府機關陳情、其犯罪乃以小貨車上張貼海報行經市區○○段、犯罪所生損害、其
    品行、智識程度及犯罪後態度等一切情狀，量處如主文所示之刑，並諭知易科罰
    金之折算標準，以資懲儆。又被告前未曾受有期徒刑以上刑之宣告，有臺灣高等
    法院被告全國前案紀錄表、臺灣高等法院檢察署刑案紀錄簡覆表在卷可考，其因
    所購預售屋於地震後損壞而欲尋求政府協助，誤觸刑章，經此次起訴審判後，當
    知所警惕，信無再犯之虞，本院認為前開對其宣告之刑，以暫不執行為適當，併
    諭知緩刑二年，以啟自新。
據上論斷，應依刑事訴訟法第二百九十九條第一項前段，刑法第三百十條第一項、第
四十一條、第七十四條第一款，罰金罰鍰提高標準條例第一條前段、第二條，判決如
主文。
本案經檢察官高俊申到庭執行職務。
中      華        民      國    八十九      年      六      月    十九  日
                                臺灣板橋地方法院刑事第一庭
                                    法  官  邱  靜  琪
右正本證明與原本無異
如不服本判決應於送達後十日內向本院提出上訴狀
                                    書記官  劉  日  賓
中      華        民      國    八十九      年      六      月    二十  日
附錄本案論罪科刑法條全文：
刑法第三百十條第一項：
意圖散佈於眾，而指摘或傳述足以毀損他人名譽之事者，為誹謗罪，處一年以下有期
徒刑、拘役或五百元以下罰金。


司法院資訊處製作；財團法人民間司法改革基金會備份。
